Config:
  hfst:
    Gen: ../../../src/generator-dict-gt-norm.hfst
    Morph: ../../../src/analyser-dict-gt-norm.hfst
  xerox:
    Gen: ../../../src/generator-dict-gt-norm.xfst
    Morph: ../../../src/analyser-dict-gt-norm.xfst
    App: lookup


Tests:

  
  Noun - avra: # ok
    avra+N+Sg+Nom: avra	
    avra+N+Sg+Gen: aˊvra
    avra+N+Sg+Acc: aˊvra
    avra+N+Sg+Ill: aavran
    avra+N+Sg+Loc: avraast
    avra+N+Sg+Com: avrain
    avra+N+Sg+Abe: aˊvrattáá
    avra+N+Ess: avran
    avra+N+Par: avrad
    avra+N+Pl+Nom: aˊvrah
    avra+N+Pl+Gen: [aˊvrai, avrai]
    avra+N+Pl+Acc: avraid
    avra+N+Pl+Ill: avraid
    avra+N+Pl+Loc: avrain
    avra+N+Pl+Com: aˊvraiguin
    avra+N+Pl+Abe: aˊvraittáá

